【裁判字號】    97,簡上,593
【裁判日期】    970826
【裁判案由】    公共危險
【裁判全文】
臺灣高雄地方法院刑事判決             97年度簡上字第593號
上  訴  人
即  被  告  丙○○
上列被告因公共危險案件，不服本院高雄簡易庭97年度簡字第13
4 號中華民國97年5 月5 日第一審簡易判決（原聲請簡易判決處
刑案號：臺灣高雄地方法院檢察署檢察官96年度偵字第25002 、
35083 號）提起上訴，本院管轄之第二審合議庭判決如下：
    主  文
上訴駁回。
    事實及理由
一、公訴人及被告於本院審理程序，對於檢察官聲請簡易判決處
    刑書所列證據之證據能力，均不爭執，同意作為證據，再本
    案經本院審理結果，認第一審判決認事用法及量刑均無不當
    ，應予維持，第一審判決書除所引用之檢察官聲請簡易判決
    處刑書犯罪事實欄第10、11行「高雄市○○區○○路297 巷
    口」應更正為「高雄市○○區○○路287 巷口」外，餘均引
    用如附件之第一審判決書（含聲請簡易判決處刑書）記載之
    事實及理由。
二、被告上訴意旨略以：伊於96年1 月14日工作至凌晨2 時許下
    班後騎乘車牌號碼MCA-416 號重型機車返家，時速為30、40
    公里，因在回家途中路過「飆車」現場致被拍攝，而遭取締
    「飆車」之員警順勢指認，伊並未為「飆車」之犯行；伊素
    行良好，與同案其他被告互不相識，年齡相差懸殊，不可能
    與其他被告有「飆車」之犯意聯絡；伊所使用之機車已逾10
    年，無法急速行駛，並未進行任何改裝，亦不可能為時速60
    公里以上之「飆車」行為等語。經查：
  (一)被告於96年1 月14日凌晨2 時許，騎乘車牌號碼MCA-416 號
    重型機車，行經高雄市○○區○○路乙情，有照片、高雄市
    政府交通局舉發違反道路交通管理處罰條例通知單、蒐證光
    碟等在卷可稽，復為被告所不否認，是此部份之事實，堪以
    認定。
  (二)被告雖以上開情詞置辯，惟查：
  1.按意思之聯絡並不限於事前有所謀議，僅於行為當時有與之
    犯意聯絡者，亦屬之，且其表示之方法，亦不以明示通謀為
    必要，即相互間有默示之合致，亦無不可；又共同正犯之意
    思聯絡，原不以數人間直接發生者為限，即有間接之聯絡者
    ，亦包括在內（最高法院73年度臺上字第2364號、77年臺上
    字第2135號判例參照）。是本件應審究者為，被告是否以自
    己共同犯罪之意思，參與構成要件或構成要件以外之行為，
    至被告是否與其他共同被告相識，有無事前商量、謀議，尚
    與本件無涉，合先敘明。
  2.被告下班回家路線依序為華夏路、大中路、自由路、明誠路
    、本館路、澄清路，再於澄清路右轉鳳山市○○○路，為被
    告所是認（警卷第15頁、96年度偵字第25002 號卷第23頁、
    本院卷第43頁反面），則上開路線既為被告經常行駛，應至
    為熟悉，然本件被告遭拍攝地點為建工路，並非被告回家路
    線，被告關於此一不合情理之處，先於警詢中供稱：伊不知
    道為何自己會出現在建工路上云云（警卷第16頁），復於本
    院審理時陳稱：可能伊當時工作太累，不小心轉到建工路云
    云（本院卷第43頁反面），核其所辯顯與常情有違。
  3.被告於警詢時自承其時速約60公里（警卷第15頁），又經本
    院勘驗警方蒐證光碟顯示：光碟畫面時間1 分54秒至1 分56
    秒間，多輛機車快速行駛中；光碟畫面時間1 分55秒，車牌
    號碼XU7-309 、M5T-306 號重性型機車及另1 輛重型機車（
    因行駛角度，未見車牌）快速騎乘於外側快車道上，並有競
    駛情況，上開3 輛機車於光碟畫面時間2 分04秒時快速右轉
    ，高速行駛，並於光碟畫面時間2 分13秒時加入10餘輛快速
    行駛於內、外側快車道之機車群中。光碟畫面時間2 分15秒
    時，被告騎乘車牌號碼MCA-416 號重型機車出現於畫面中，
    快速行駛於快車道，緊跟在車牌號碼XU7-309 號重型機車之
    後快速行駛，旁邊仍有空間可供機車行駛，但被告騎乘之
    MCA-416 號重性型機車並未騎乘在旁（本院卷第30頁），而
    該車牌號碼XU7-309 號重型機車係同案被告林宗濠（業經原
    審判決共同妨害公眾往來安全罪確定）所騎乘，林宗濠當時
    之時速為60至70公里，亦據林宗濠於警詢時供述明確（警卷
    第5 頁），則被告辯稱其以30、40公里之時速行經該路段，
    偶遇飆車族而遭取締「飆車」之員警順勢指認，尚難憑採。
    另衡情，一般人騎車途中偶遇飆車族，為避免競速行駛發生
    危險，均會減速慢行或靠邊行駛，以遠離飆車族，被告卻快
    速行駛於快車道，而有競速之情，其以自己共同「飆車」之
    意思，參與「飆車」之行為，足堪認定。
  4.另被告聲請傳訊之證人甲○○於本院審理時結證稱：被告下
    午4 點半上班，凌晨2 點下班，伊並不清楚被告回家經過之
    路線及當天有無飆車等語（本院卷第40頁反面），依其所證
    述，則難為被告有利之認定。至被告聲請調查何家機車行從
    事違法改造機車行為；聲請調閱共同被告通聯記錄，查明相
    約進行「飆車」之人、事、時、地、物；及依蒐證錄影帶，
    有數10台機車行駛，為何只起訴5 人等事項，均與犯罪事實
    無涉，難認有調查之必要，附此敘明。
  5.綜上所述，本件事證明確，被告所辯不足採信，其犯行應堪
    認定。
三、核被告所為係犯刑法第185 條第1 項之妨害公眾往來安全罪
    。被告與其他在場其餘飆車之機車騎士間，就上揭犯行，有
    默示、間接犯意之聯絡及行為之分擔，均為共同正犯。原審
    以被告罪證明確，因而適用刑法第28條、第185 條第1 項之
    規定，並審酌被告前未曾犯罪受有期徒刑以上刑之宣告，因
    一時失慮而觸犯本件犯行，犯罪情節並非嚴重，信其經刑之
    宣告後，應知警惕而無再犯之虞，依刑法第74條第1 項第1
    款之規定，併予宣告緩刑2 年，以啟自新，並依刑法第74條
    第2 項第5 款之規定，命其應向指定之公益團體、地方自治
    團體或社區提供100 小時之義務勞務，另併依刑法第93條第
    1 項第2 款之規定，諭知於緩刑期間付保護管束，其認事用
    法並無違誤，量刑亦屬妥適，被告上訴意旨否認犯罪，指摘
    原判決不當，為無理由，應予駁回。
四、據上論斷，應依刑事訴訟法第455 條之1 第1 項、第3 項、
    第368 條、第373 條，判決如主文。
本案經檢察官乙○○到庭執行職務。
中    華    民    國    97    年    8     月    26    日
                  刑事第一庭   審判長 法  官  陳明富
                                      法  官  張琬如
                                      法  官  王淑惠
以上正本證明與原本無異。
不得上訴。
中    華    民    國    97    年    8     月    26    日
                                      書記官  郭素蓉
刑法第185條
損壞或壅塞陸路、水路、橋樑或其他公眾往來之設備或以他法致
生往來之危險者，處5 年以下有期徒刑，拘役或5 百元以下罰金
。
因而致人於死者，處無期徒刑或 7 年以上有期徒刑。致重傷者，
處 3 年以上 10 年以下有期徒刑。
第 1 項之未遂犯罰之。


司法院資訊處製作；財團法人民間司法改革基金會備份。
